臺灣士林地方法院小額民事判決
110年度士小字第1221號
原      告  良京實業股份有限公司

法定代理人  平川秀一郎  



訴訟代理人  林家宇
劉書瑋
李秀花
被      告  吳琦  
上列當事人間請求清償借款事件，本院於民國111年2月15日言詞
辯論終結，判決如下：
    主  文
原告之訴駁回。
訴訟費用新臺幣壹仟元由原告負擔。
    事實及理由要領
一、按小額民事訴訟訴狀送達後，原告不得將原訴變更或追加他
    訴，但擴張或減縮應受判決事項之聲明者，不在此限，民事
    訴訟法第436條第2項、第255條第1項但書第3款定有明文。
    查原告起訴時訴之聲明為「被告應給付原告新臺幣（下同）
    88,646元，及自民國96年5月28日起至清償日止按年息12％計
    算之利息，暨自96年5月29日起至清償日止，逾期在6個月以
    內者按上開利率10％，超過6個月部分按上開利率20％計算之
    違約金。」嗣於訴訟進行中，原告變更訴之聲明為「被告應
    給付原告88,646元，及其中85,232元自96年2月1日起至清償
    日止按年息12％計算之利息，暨自96年3月2日起至清償日止
    ，逾期在6個月以內者按上開利率10％，超過6個月部分按上
    開利率20％計算之違約金。」核其變更請求部分，屬於減縮
    訴之聲明，依前揭規定，原告所為變更部分應予准許。
二、原告起訴主張：被告前向訴外人寶華商業銀行股份有限公司
    （下稱寶華銀行）申請小額循環信用貸款，借款動用期間自
    核准日起為期1年，期滿30日前，如立約人不為書面反對續
    約之意思表示並經審核同意者，得以同一內容繼續延長1年
    ，不另換約，並約定借款利率按固定年利率12％計算利息如
    未依約繳納。惟被告未依約還款，尚有85,232元之本金及利
    息、違約金未清償；嗣寶華銀行於將上開債權讓與原告，乃
    依現金卡契約及債權讓與之法律關係提起訴訟，並聲明被告
    應給付原告88,646元，及其中85,232元自96年2月1日起至清
    償日止按年息12％計算之利息，暨自96年3月2日起至清償日
    止，逾期在6個月以內者按上開利率10％，超過6個月部分按
    上開利率20％計算之違約金。　　
三、被告答辯略以：被告確實與寶華銀行有債務，但是被告不知
    道有債權移轉之情事，懷疑原告文件之真實性，且原告一直
    無法確定債務數額，無法證明其所受讓之債權，就是被告與
    寶華銀行間之債務等語，並聲明請求駁回原告之訴。
四、經查，原告主張之事實，業據其提出與所述相符之現金卡申
    請書暨約定條款、債權讓與證明書、報紙公告、帳務資料、
    被告戶籍謄本等件為證，被告則以上詞抗辯；依原告所提出
    之債權讓與證明書（見本院卷第46至48頁），原告受讓寶華
    銀行對被告之債權本金為88,646元，然本院依職權向星展（
    台灣）商業銀行股份有限公司（下稱星展銀行）函調本件債
    務之往來明細查詢表（見本院卷第20至24頁），被告對於寶
    華銀行之債務本金為85,232元，縱認原告所主張其所受讓債
    權數額88,646元係包含後來的利息，亦與上揭往來明細查詢
    表中加計利息後之數額不同，故難認原告所受讓之債權，與
    寶華銀行對於被告之債權相同，經再向星展銀行及接管寶華
    銀行之中央存款保險股份有限公司函查，所獲回函仍無法確
    認原告受讓寶華銀行之前數債權及向星展銀行調取之債務明
    細表之同一性，縱然原告旋依星展銀行前述回函所附往來明
    細查詢表修正其聲明金額，然因原告原主張之自寶華銀行處
    取得之債權88,646元，與星展銀行前述回函所附往來明細查
    詢表完全無法核對，則依原告所提出之證據，本院實無從認
    定原告對被告之切確本金及相關利息債權數額為何，因此原
    告之訴並無理由，應予駁回。
五、訴訟費用負擔之依據：民事訴訟法第78條。依職權確定訴訟
    費用額為1,000元（第一審裁判費），應由原告負擔。
中　　華　　民　　國　 111　　年　　3 　　月　　 1　　日
              　　士林簡易庭法  官  陳紹瑜
以上正本係照原本作成。
如不服本判決，應於送達後20日內，向本院提出上訴狀並應記載
上訴理由，表明關於原判決所違背之法令及其具體內容與依訴訟
資料可認為原判決有違背法令之具體事實，如於本判決宣示後送
達前提起上訴者，應於判決送達後20日內補提上訴理由書（須附
繕本）。
中　　華　　民　　國　 111　　年　　3 　　月　　 1　　日
　                          書記官  吳雪華